臺灣高雄地方法院刑事判決　　　　　　　99年度訴字第1609號
公　訴　人　臺灣高雄地方法院檢察署檢察官
被　　　告　簡周黃微
選任辯護人　蘇俊誠律師
上列被告因妨害風化案件，經檢察官提起公訴（99年度偵字第25
542 號），本院判決如下：
    主  文
簡周黃微無罪。
    理  由
一、公訴意旨略以：被告簡周黃微係址設高雄市○○區○○街65
    號「啟發旅社」之負責人，竟基於意圖使女子與他人為性交
    行為，而容留以營利之犯意，自民國99年8 月1 日起，以每
    日租金新臺幣（下同）500 元之價格，將上開旅社317 號房
    間出租與應召女子吳宜蓁，容留吳宜蓁與不特定男客於上開
    房間內從事性交易以牟利。嗣於同年月2 日晚上8 時45分許
    ，男客劉福成行經上開旅社外面時，經吳宜蓁招攬後，2 人
    隨即進入上開房間內，以每次全套（即男客將生殖器插入女
    子生殖器內之性交行為）收費1000元之代價從事性交易，隨
    後為警臨檢查獲上情等語，因認被告簡周黃微涉有刑法第23
    1 條第1 項之意圖使女子與他人為性交易，而容留以營利之
    罪嫌。
二、證據能力部分
  (一)按被告以外之人於偵查中向檢察官所為陳述，除顯有不可信
    之情況者外，得為證據，刑事訴訟法第159 條之1 第2 項定
    有明文。本件證人吳宜蓁、劉福成於檢察官偵查中所為之陳
    述，其等未曾提及檢察官在偵查時有不法取供之情形，反對
    該項供述得具有證據能力，亦未釋明上開供述有顯不可信之
    情況，依上說明，其等於偵查中之證言自均具有證據能力。
  (二)按被告以外之人於審判外之陳述雖不符刑事訴訟法第159 條
    之1 至之4 等四條之規定，而經當事人於審判程式同意作為
    證據，法院審酌該言詞陳述或書面陳述作成時之情況，認為
    適當者，亦得為證據；當事人、代理人或辯護人於法院調查
    證據時，知有刑事訴訟法第159 條第1 項不得為證據之情形
    ，而未於言詞辯論終結前聲明異議者，視為有前項之同意，
    同法第159 條之5 定有明文。本件證人吳宜蓁曾於警詢中為
    陳述，其性質雖屬傳聞證據，惟其所為之上開警詢筆錄內容
    ，業經本院審理時予以提示並告以要旨，且各經檢察官、辯
    護人及被告等人表示意見。當事人或辯護人已知上述筆錄乃
    傳聞證據，且均未於言詞辯論終結前對該等筆錄內容異議，
    依上開規定，是其於警詢中之證言應具有證據能力。
  (三)被告以外之人，於審判外之言詞或書面陳述，除法律有規定
    者外，不得作為證據，刑事訴訟法第159 條第1 項定有明文
    。本件證人劉福成警詢中所為陳述，屬於被告以外之人，於
    審判外之言詞陳述，且查無上開例外得以之作為證據之各種
    情形，其所為上開陳述應無證據能力。又被告以外之人於審
    判外之言詞陳述，雖不得以之直接作為認定犯罪事實存否之
    證據，但非不得作為彈劾證據，用來爭執被告、證人陳述之
    證明力（最高法院94年度台上字第6732號、94年度台上字第
    6881號判決要旨參照）。準此，證人劉福成於警詢時所為之
    陳述，雖不得直接作為認定犯罪事實存否之證據，但非不得
    作為彈劾證據，用來爭執其陳述之證明力，附此敘明。
三、按犯罪事實應依證據認定之，無證據不得認定犯罪事實；不
    能證明被告犯罪者，應諭知無罪之判決，刑事訴訟法第154
    條第2 項、第301 條第1 項分別定有明文。又事實之認定，
    應憑證據，如未能發現相當證據，或證據不足以證明，自不
    能以推測或擬制之方法，為裁判基礎；且認定犯罪事實所憑
    之證據，雖不以直接證據為限，間接證據亦包括在內，然而
    無論直接證據或間接證據，其為訴訟上之證明，須於通常一
    般之人均不致有所懷疑，而得確信其為真實之程度者，始得
    據為有罪之認定，倘其證明尚未達到此一程度，而有合理之
    懷疑存在而無從使事實審法院得有罪之確信時，即應由法院
    為諭知被告無罪之判決，亦經最高法院40年台上字第86號、
    76年度台上字第4986號著有判例意旨可資參照。
四、公訴人認被告簡周黃微涉犯上開意圖使女子與他人為性交易
    ，而容留以營利之犯行，無非係以證人吳宜蓁、劉福成於警
    詢、檢察官訊問時之證述，及卷附檢查紀錄表、扣押筆錄、
    扣押物品目錄表、旅館業登記證、現場照片等資料，為其主
    要論據。訊據被告固不否認伊為「啟發旅社」之負責人，並
    以每日租金500 元之價格，將該旅社317 號房間出租予吳宜
    蓁等語，惟堅決否認意圖使女子與他人為性交易，而容留以
    營利之犯行，並辯稱案發當時伊在隔壁住家，不在現場，且
    伊僅是將房間出租予吳宜蓁，並不清楚她從事性交易等語。
    經查：
  (一)被告為「啟發旅社」之負責人，而吳宜蓁從99年8 月1 日起
    ，以每日500 元之價格，向被告承租「啟發旅社」317 號房
    間，業據被告供述在卷（本院卷第74至76頁），核與證人吳
    宜蓁於警詢及本院審理時具結證述在卷（警卷第9 頁、本院
    卷第61至62頁），且有卷附旅館業登記證（警卷第22頁）可
    稽，應堪認定。而吳宜蓁於99年8 月2 日晚間8 點多，與男
    客劉福成於該旅社317 號房間內，以1000元之代價從事全套
    性交易之事實，復據證人吳宜蓁於警詢（警卷第8 頁），證
    人吳宜蓁、劉福成於檢察官訊問及本院審理時具結證述在卷
    （偵卷第16至18頁、本院卷第31至32、60頁），是吳宜蓁於
    上揭時間，在「啟發旅社」317 號房間以1000元之價格與男
    客劉福成從事性交易之事實，亦堪認定。
  (二)被告辯稱案發當時伊在隔壁住家，不在現場，並不清楚吳宜
    蓁從事性交易等語，核與證人吳宜蓁自警詢、檢察官訊問及
    本院審理時均具結證稱伊是從99年8 月1 日開始以每日500
    元之價格向被告承租「啟發旅社」317 號房間，伊僅在該旅
    社從事性交易1 次，且被告僅有收取房間租金每日500 元，
    她並不知情伊從事性交易的事，當天是警察臨檢時，她才從
    隔壁過來等語（警卷第7 至10頁、偵卷第17頁、本院卷第61
    頁）、證人劉福成於本院審理時亦具結證稱吳宜蓁招攬伊進
    去旅館性交易時沒有看到被告，當天是看到一位矮矮胖胖的
    歐巴桑（本院卷第33至36頁），大致相符，是被告辯稱案發
    當時伊在隔壁住家，不在現場等語，應堪採信。又「啟發旅
    社」房間之出租價格為住宿每日500 元、休息每次300 元，
    有被告提出之價目表1 紙可稽（99審訴3224卷第19頁），而
    被告出租予吳宜蓁之房間價格為每日500 元，亦經證人吳宜
    蓁自警詢、檢察官訊問及本院審理時一再證述在卷（警卷第
    9 頁、偵卷第18頁、本院卷第65頁），並未收取較高之費用
    ，是被告將房間以正常收費標準出租於房客吳宜蓁，自難僅
    憑房客隨後利用該房間從事性交易之行為，即認被告有容留
    女子與他人為性交易以營利之意圖。
  (三)證人劉福成於警詢時雖證稱被告媒介一名女服務生與其為性
    交易等語。惟查，證人劉福成於檢察官訊問時則證稱當天路
    過「啟發旅社」時，吳宜蓁在外面向我招攬以1000元之價格
    進入該旅社房間從事性交易（偵卷第16頁），是劉福成是否
    透過被告媒介與吳宜蓁為性交易，即非無疑。又證人劉福成
    另於檢察官訊問時證稱伊進去「啟發旅社」時被告坐在一樓
    櫃台等語，惟其於本院審理時則具結證稱伊進入「啟發旅社
    」時被告不在場，是一名矮矮胖胖的歐巴桑在櫃台拖地（本
    院卷第33、36頁），且於本院審理時具結證稱伊之前並不認
    識被告（本院卷第37頁）。而證人吳宜蓁自警詢、檢察官訊
    問及本院審理時均具結證稱劉福成進來「啟發旅社」時被告
    並不在場，她在隔壁住家，是警察臨檢時她才過來（警卷第
    9 頁、偵卷第17頁、本院卷第61頁），故劉福成於警詢中指
    認被告媒介其與吳宜蓁為性交易，及於檢察官訊問時稱伊進
    去「啟發旅社」時被告坐在一樓櫃台等語，應係誤認所致，
    不堪採信。
五、綜上所述，本件檢察官上揭舉證，尚不足以證明被告確有意
    圖使女子與他人為性交易，而容留以營利犯行之情。此外本
    院復查無其他積極證據足資認定被告有檢察官所指上述犯行
    ，則依前揭規定及判例意旨，自應為被告無罪之諭知。
據上論斷，應依刑事訴訟法第301 條第1 項，判決如主文。 
本案經檢察官李宜穎到庭執行職務。
中    華    民    國   100  年     1      月    26    日
                    刑事第六庭  審判長法  官  李璧君
                                      法  官  鄭峻明
                                      法  官  曾仁勇
以上正本證明與原本無異。
如不服本判決應於收受送達後10日內向本院提出上訴書狀，並應
敘述具體理由；如未敘述上訴理由者，應於上訴期間屆滿後20日
內向本院補提理由書（均須按他造當事人之人數附繕本）「切勿
逕送上級法院」。
中    華    民    國   100  年     1      月    26    日
                                      書記官  王紀芸